Images des répertoires du notaire Jacques Tricard pour l'étude II
Archives nationales de France
Images des répertoires du notaire Jacques Tricard pour l'étude II
5 vendémiaire an VIII - 23 février 1820 (27 septembre 1799 - 23 février 1820)
MC/RE/II/1, MC/RE/II/5
Etude II; Tricard, Jacques
2 registres
Archives nationales de France
Minutes et répertoires: la loi 2008-696 du 15 juillet 2008 relative aux archives a fixé à 75 ans à compter de la date de l'acte, ou à 25 ans à compter de la date du décès de l'intéressé si ce délai est plus bref, le délai de communication des minutes et répertoires des notaires; ce délai est porté à 100 ans à compter de la date de l'acte si le document se rapporte à un mineur (code du Patrimoine, articles L213-2, 4e d et 5e).
Autres documents de l'étude (dossiers de clients, comptabilité...): s'agissant d'archives privées, ces documents sont communicables selon les modalités fixées par le déposant ou le donateur.
Certains documents ne sont pas accessibles sous leur forme originale en raison de leur mauvais état de conservation.
Registres entrés aux Archives nationales en 1943.
Images des répertoires de l’étude II
Archives de l'étude II
répertoire d'officier public ministériel
- Répertoire chronologique pour la période du 5 vendémiaire an VIII au 2 brumaire an XII (27 septembre 1799 - 25 octobre 1803), 5 vendémiaire an VIII - 2 brumaire an XII (27 septembre 1799 - 25 octobre 1803); MC/RE/II/1; Un répertoire de 45 feuillets faisant partie d'un registre de 374 feuillets, hauteur 45 x largeur 27,5 cm pour les feuillets 282 r° à 292 v°, hauteur 41 x largeur 28,5 cm du feuillet 293 r° à 303 v°, hauteur 42 x largeur 29 cm du feuillet 304 r° au 315 v°, hauteur 40,5 x largeur 29,5 cm du feuillet 363 r° au 366 v°, hauteur 45 x largeur 27,5 cm du feuillet 367 r° à 373 v°. La reliure est fortement endommagée et nécessiterait une restauration.
  Le registre contient aussi le répertoire des notaires Antoine I Belot pour la période du 2 janvier 1683 au 3 avril 1710, et Claude Quatremère pour la période du 2 janvier 1790 au 5 vendémiaire an VIII (2 janvier 1790 - 27 septembre 1799).
  Ce répertoire contient:
  - 282 r° à 303 r°: lisiblement mentionnés le numéro des actes, la date et la dénomination des actes, les noms, prénoms et domiciles des parties, indications, situation et prix des biens et relation de l'enregistrement (dates et droits),
  - 304 r° à 315 r°: le numéro des actes, la date et la dénomination des actes, les noms, prénoms et domiciles des parties, indications, situation et prix des biens et relation de l'enregistrement (dates et droits).
  répertoire
  - Liste chronologique des actes pour la période du 5 vendémiaire au 4ème jour complémentaire an VIII (27 septembre 1799 - 21 septembre 1800), 5 vendémiaire - 4ème jour complémentaire an VIII (27 septembre 1799 - 21 septembre 1800); 282 r°-286 v°; 5 feuillets
    Le feuillet 284 est un papier administratif.
  - Liste chronologique des actes pour la période du 3 vendémiaire au 4ème jour complémentaire an IX (25 septembre 1800 - 21 septembre 1801), 3 vendémiaire - 4ème jour complémentaire an IX (25 septembre 1800 - 21 septembre 1801); 287 r°-293 v°; 7 feuillets
  - Liste chronologique des actes pour la période du 2 vendémiaire au 4ème jour complémentaire an X (24 septembre 1801 - 21 septembre 1802), 2 vendémiaire - 4ème jour complémentaire an X (24 septembre 1801 - 21 septembre 1802); 294 r°-303 r°; 10 feuillets
    Le feuillet 297 est un papier administratif. Le feuillet 298 et le verso du feuillet 303 sont blancs.
  - Liste chronologique des actes pour la période du 2 vendémiaire au 4ème jour complémentaire an XI (24 septembre 1802 - 21 septembre 1803), 2 vendémiaire - 4ème jour complémentaire an XI (24 septembre 1802 - 21 septembre 1803); 304 r°-314 v°; 11 feuillets
    Le feuillet 310 est un papier administratif.
  - Liste chronologique des actes pour la période du 3 vendémiaire au 2 brumaire an XII (26 septembre - 25 octobre 1803), 3 vendémiaire - 2 brumaire an XII (26 septembre - 25 octobre 1803); 314 v°-315 r°; 1 page et 1 feuillet
    Le verso du feuillet 315 est blanc.
  - Liste chronologique des brevets pour la période du 2 vendémiaire au 1er jour complémentaire an X (24 septembre 1801 - 18 septembre 1802), 2 vendémiaire - 1er jour complémentaire an X (24 septembre 1801 - 18 septembre 1802); 363 r°-366 r°; 4 feuillets
    Le verso du feuillet 366 est blanc.
  - Liste chronologique des brevets pour la période du 6 vendémiaire au 3ème jour complémentaire an IX (28 septembre 1800 - 20 septembre 1801), 6 vendémiaire - 3ème jour complémentaire an IX (28 septembre 1800 - 20 septembre 1801); 367 r°-370 r°; 4 feuillets
    Le verso du feuillet 370 est blanc.
  - Liste chronologique des brevets pour la période du 5 vendémiaire au 4ème jour complémentaire an VIII (27 septembre 1799 - 21 septembre 1800), 5 vendémiaire - 4ème jour complémentaire an VIII (27 septembre 1799 - 21 septembre 1800); 371 r°-373 v°; 3 feuillets
    Le feuillet 374 (et dernier) est blanc.
- Répertoire chronologique pour la période du 3 brumaire an XII au 23 février 1820 (27 septembre 1799 - 23 février 1820), 3 brumaire an XII - 23 février 1820 (27 septembre 1799 - 23 février 1820); MC/RE/II/5; Un répertoire de 345 feuillets faisant partie d'un registre de 398 feuillets.hauteur 35 x largeur 22.5 cm pour les feuillets 1 r° à 164 v°, hauteur 35 x largeur 25 cm du feuillet 165 r° à 398 v°. La reliure est en bon état.
  Le registre contient aussi le répertoire du notaire Angélique François Berceon pour la période du 25 fevrier 1820 au 31 décembre 1821.
  - pour le premier feuillet sur six colonnes encadrées 1° dates des actes, 2° dénominations des actes, 3° minutes ou brevets, 4° noms et prénoms des parties, 5° et 6° relation de l'enregistrement a) dates, b) droits.
  - du deuxième feuillet au vingtième feuillet, une première colonne non encadrée indiquant le numéro d'ordre dans le répertoire est rajoutée. Du feuillet 21 au feuillet 44, la colonne "dénomination des actes" est divisée en deux parties, c'est-à-dire "en minutes" et "en brevets" (la colonne "minutes ou brevets" disparaissant).
  - du feuillet 45 jusqu'à la fin du répertoire on trouve sur 7 colonnes encadrées 1° le numéro de l'acte dans le répertoire, 2° la date de l'acte, 3° et 4° la nature et espèce de l'acte "en brevets" ou "en minutes", 5° les noms, prénoms et domiciles des parties, avec indications, situation et prix des biens, 6° et 7° la relation de l'enregistrement avec la date et les droits.
  - Liste chronologique des actes pour la période du 3 brumaire au 4ème jour complémentaire an XII (26 octobre 1803 - 21 septembre 1804), 3 brumaire - 4ème jour complémentaire an XII (26 octobre 1803 - 21 septembre 1804); 1 r°-11 v°; 11 feuillets
    Le feuillet 284 est un papier administratif. Le bord des feuillets est rogné.
  - Liste chronologique des actes pour la période du 2 vendémiaire au 4ème jour complémentaire an XIII (24 septembre 1804 - 21 septembre 1805), 2 vendémiaire - 4ème jour complémentaire an XIII (24 septembre 1804 - 21 septembre 1805); 11 v °-25 r°; 1 page, 13 feuillets et 1 page
    Le bord des feuillets est rogné.
  - Liste chronologique des actes pour la période du 2 vendémiaire au 10 nivôse an XIV (24 septembre - 31 décembre 1805), 2 vendémiaire - 10 nivôse an XIV (24 septembre - 31 décembre 1805); 25 r°-29 r°; 4 feuillets et 1 page
  - Liste chronologique des actes pour la période du 2 janvier au 31 décembre 1806, 2 janvier - 31 décembre 1806; 29 r°-50 r°; 21 feuillets et 1 page
  - Liste chronologique des actes pour la période du 2 janvier au 31 décembre 1807, 2 janvier - 31 décembre 1807; 50 r°-82 r°; 32 feuillets et 1 page
  - Liste chronologique des actes pour la période du 2 janvier au 31 décembre 1808, 2 janvier - 31 décembre 1808; 82 r°-113 r°; 31 feuillets et 1 page. Les feuillets ayant été massicotés en bas, certaines informations sont illisibles.
  - Liste chronologique des actes pour la période du 2 janvier au 30 décembre 1809, 2 janvier - 30 décembre 1809; 113 r°-145 r°; 32 feuillets et 1 page. Le feuillet 130 est déchiré en bas à droite. Les feuillets 134 à 145 portent des traces d'humidité croissantes.
  - Liste chronologique des actes pour la période du 2 janvier au 31 décembre 1810, 2 janvier - 31 décembre 1810; 145 r°-171 v°; 27 feuillets. Les feuillets 145 à 164 portent des traces d'humidité. Le format change à partir du feuillet 165. Les feuillets 165 à 169 sont déchirés en bas et à droite. Le feuillet 165 est taché.
  - Liste chronologique des actes pour la période du 3 janvier au 31 décembre 1811, 3 janvier - 31 décembre 1811; 171 v°-185 v°; 1 page et 14 feuillets. Les feuillets 176 r° et 179 v°, sont tachés par imprégnation d'encre.
  - Liste chronologique des actes pour la période du 2 janvier au 30 décembre 1812, 2 janvier - 30 décembre 1812; 185 v°-205 r°; 1 page, 19 feuillets et 1 page. Les feuillets 198 v° et 199 r° sont tachés.
  - Liste chronologique des actes pour la période du 5 janvier au 31 décembre 1813, 5 janvier - 31 décembre 1813; 205 r°-229 r°; 24 feuillets et 1 page. Le feuillet 207 est taché.
  - Liste chronologique des actes pour la période du 3 janvier au 31 décembre 1814, 3 janvier - 31 décembre 1814; 229 v°-251 v°; 1 page et 22 feuillets. Le feuillet 237 est troué et déchiré.
  - Liste chronologique des actes pour la période du 3 janvier au 30 décembre 1815, 3 janvier - 30 décembre 1815; 252 r°-276 v°; 25 feuillets. Entre les feuillets 253 et 254 se trouve une petite fiche volante, manifestement postérieure au répertoire. Au r° du feuillet 269 se trouve une indication au crayon.
  - Liste chronologique des actes pour la période du 2 janvier au 30 décembre 1816, 2 janvier - 30 décembre 1816; 277 r°-293 v°; 17 feuillets.
  - Liste chronologique des actes pour la période du 1er janvier au 31 décembre 1817, 1er janvier - 31 décembre 1817; 293 v°-309 r°; 1 page, 14 feuillets et 1 page.
  - Liste chronologique des actes pour la période du 3 janvier au 31 décembre 1818, 3 janvier - 31 décembre 1818; 309 r°- 325 v°; 17 feuillets. Le feuillet 311 est déchiré, les feuillets 313 v° et 314 r° sont blancs et barrés.
  - Liste chronologique des actes pour la période du 2 janvier au 31 décembre 1819, 2 janvier - 31 décembre 1819; 325 v°-342 v°; 1 page et 17 feuillets. Les feuillets 340 v° et 341 r° sont blancs et barrés.
  - Liste chronologique des actes pour la période du 3 janvier au 23 février 1820, 3 janvier - 23 février 1820; 342 v°-345 r°; 1 page, 2 feuillets et 1 page.